臺灣臺北地方法院刑事簡易判決　　　　 100年度簡字第1885號
公　訴　人　臺灣臺北地方法院檢察署檢察官
被　　　告　詹景生
選任辯護人　陳振東律師
上列被告因偽造文書等案件，經檢察官追加起訴（93年度偵字第
6125號），嗣於本院準備程序中，被告自白犯罪，本院改依簡易
審判程序判決處刑如下：
    主  文
詹景生共同連續行使偽造私文書，足以生損害於他人，處有期徒
刑拾月，減為有期徒刑伍月，如易科罰金，以銀元佰元即新臺
幣玖佰元折算壹日。如附表二所示之物均沒收。
    事  實
一、詹景生與銀行信用卡及現金卡業務代辦人員熟識，曾素琴則
    認識桃園大漢溪橋下居住於工寮之原住民，二人竟與林子皓
    、邱真鳳（曾素琴、林子皓、邱真鳳均經本院以93年度訴字
    第451號判決確定在案）共同意圖為自己不法之所有，基於
    行使偽造私文書及詐欺取財之概括犯意，自民國92年10月起
    至93年2月止，先由曾素琴前往原住民陳阿祿等人居住之工
    寮，透過陳阿祿向張修明、曾惠芳、鄭梅花、陳俊華（陳俊
    華已於95年6月8日死亡）等其餘原住民宣稱：交付身分證影
    本，在現金卡申請書上簽名辦理卡片，即可領到錢等語；陳
    阿祿、張修明、曾惠芳、鄭梅花、陳俊華等人因教育程度非
    高、經濟情況不佳，遂同意於申請書上簽名並交付身分證影
    本予曾素琴。曾素琴取得上開資料後，即交予詹景生，由詹
    景生指示林子皓偽造製作不實之各類所得扣繳暨免扣繳憑單
    ，再由詹景生併同申請書、身分證明文件向台新商業銀行銀
    行、泛亞商業銀行（嗣改制為寶華商業銀行，以下簡稱泛亞
    銀行及寶華銀行）、聯邦商業銀行（以下簡稱聯邦銀行）提
    出而行使，據以申辦張修明等人之現金卡，林子皓並負責使
    用曾素琴所交付之0000000000號、0000000000號行動電話接
    聽銀行徵信人員撥打確認、核對身分之電話，邱真鳳除亦接
    聽銀行徵信人員之電話外，亦依曾素琴、詹景生之指示遞送
    文件，另渠等並於現金卡申請書帳單寄送地址上分別填載指
    定為臺北縣板橋市○○路158號3樓、臺北縣新店市○○路77
    巷24號2樓曾素琴住處、臺北縣板橋市○○路158巷11弄13號
    2樓邱真鳳住處，以利聯繫及接收帳單，致使各該銀行承辦
    人員誤信張修明等申請人確任職於各該公司，具有一定之工
    作能力與還款來源，因而陷於錯誤，核發如附表一編號(一)、
    (二)、(三)、(四)、(五)、(八)、(十一)之現金卡。迄銀行通知領取卡片後
    ，即由曾素琴駕車接送張修明、曾惠芳、鄭梅花、陳俊華、
    陳阿祿等人前往銀行領取現金卡，曾素琴並當場交付張修明
    等人每人新臺幣（下同）數千元至9千元不等之款項，再由
    曾素琴、詹景生、林子皓、邱真鳳等人操作自動櫃員機，而
    以預借現金方式將信用內之額度提領殆盡，朋分花用，嗣張
    修明等持卡人均無力清償欠款，均足以生損害於各該銀行對
    於現金卡核發及風險管理之正確性及各該扣繳暨免扣繳憑單
    上所載各該公司之權益（所辦理現金卡之銀行、卡號、申辦
    過程及卡片提領情形如附表一各該編號所示）。
二、詹景生、曾素琴、林子皓、邱真鳳又共同意圖為自己不法之
    所有，基於同前行使偽造私文書及詐欺取財之概括犯意，渠
    等取得鄭梅花、陳俊華之身分證影本後，竟未經渠等同意，
    冒用其二人名義，由不詳之人填寫玉山銀行信用卡申請書（
    於申請人欄位上分別偽造鄭梅花、陳俊華之簽名各1枚），
    及傑昇通訊有限公司中央店分期付款同意書（於立同意書人
    欄位上分別偽造鄭梅花、陳俊華之簽名各1枚），完成後連
    同鄭梅花、陳俊華身分證件持向玉山銀行行使，據以參加玉
    山銀行與傑昇通信有限公司合作之分期付款購買手機優惠方
    案，並申請核發實體信用卡，致玉山銀行人員陷於錯誤，誤
    信確為鄭梅花、陳俊華本人申請辦理信用卡及分期付款購買
    手機方案，而同意予以核准通過，詹景生等人因而分別於92
    年12月23日、同年12月22日以分期付款方式取得價值28,800
    元之手機共2支，另邱真鳳取得鄭梅花之上開信用卡後，即
    在信用卡背面偽造「鄭梅花」簽名1枚，並於93年2月9日前
    往臺北縣板橋市○○路139號1樓之「機安車行」，使用該信
    用卡刷卡2,650元（於簽帳單上偽造鄭梅花之簽名1枚），用
    以支付機車修理費用，均足以生損害於鄭梅花、陳俊華及玉
    山銀行對於信用卡核發及風險管理之正確性（申辦之信用卡
    卡號、申辦過程及消費情形如附表一編號(六)、(九)所示）；又
    基於承前概括犯意，意圖為自己不法之所有，未得鄭梅花、
    陳俊華同意，冒用鄭梅花及陳俊華名義，由不詳之人填寫聯
    邦銀行現金卡申請書（於申請人欄位上分別偽造鄭梅花、陳
    俊華之簽名各1枚），完成後連同鄭梅花及陳俊華身分證件
    持向聯邦銀行行使，致使該行承辦人員誤信確為鄭梅花、陳
    俊華本人申辦現金卡，而同意予以核准發給現金卡，再由詹
    景生等人使用現金卡提領款項，嗣未清償，足以生損害鄭梅
    花、陳俊華及聯邦銀行對於現金卡核發及風險管理之正確性
    （申辦之現金卡卡號、申辦過程及卡片提領情形如附表一編
    號(七)、(十)所示）。
三、嗣於93年2月11日下午2時30分許，曾素琴、林子皓、邱真鳳
    為警在臺北市○○區○○路454號1樓「來益機車行」查獲，
    並經警方扣得附表二編號(八)至(十三)所示之信用卡、現金卡及行
    動電話（含SIM卡）等物，而查悉上情。
四、案經臺北市政府警察局內湖分局報請臺灣臺北地方法院檢察
    署檢察官追加起訴，嗣於本院準備程序中，被告詹景生自白
    犯罪，本院合議庭評議裁定由受命法官逕以簡易判決處刑。
    理  由
一、訊據被告詹景生對於上開事實坦承不諱（見本院100年5月16
    日準備程序筆錄），而上開申辦附表一所示張修明、曾惠芳
    、鄭梅花、陳阿祿等人信用卡及現金卡之事實，亦據同案被
    告曾素琴、林子皓、邱真鳳供承在卷，核與證人張修明、曾
    惠芳、鄭梅花、陳阿祿（見本院卷(三)第2至12頁、第73至77
    頁）、林步青（見93年度偵字第3729號卷第43至46頁、第
    145至146頁）證述情節相符，並有扣案之鄭梅花玉山銀行信
    用卡1張、曾惠芳泛亞銀行現金卡1張、陳俊華玉山銀行信用
    卡1張、張修明台新銀行現金卡1張、NOKIA行動電話2支（含
    0000000000號、0000000000號門號SIM卡各1枚），及張修明
    金融卡及密碼領用證明、鄭梅花玉山銀行信用卡「機安車行
    」簽帳單1張、鄭梅花分期付款同意書、鄭梅花93年2月9日
    切結書（見同上偵卷第213、76、78、79頁），暨台新銀行
    94年7月1日函檢附之張修明現金卡申請書、身分證件、各類
    所得扣繳暨免扣繳憑單、交易紀錄查詢資料（見本院卷(二)第
    33至39頁）、張修明寶華銀行現金卡申請書、身分證件、交
    易查詢資料（見本院卷(三)第206至225頁）、寶華銀行93年3
    月31日函、94年7月1日函檢附之曾惠芳現金卡申請書、身分
    證件、交易明細（本院卷(一)第26至30頁、卷(二)第25至30頁）
    、台新銀行96年7月17日函檢附之曾惠芳及陳阿祿現金卡申
    請書、身分證件、各類所得扣繳暨免扣繳憑單、交易紀錄查
    詢資料（本院卷(三)第32至42頁）、台新銀行94年6月21日函
    檢附之鄭梅花、陳俊華現金卡申請書、身分證件、各類所得
    扣繳暨免扣繳憑單、交易紀錄查詢資料（見本院卷(二)第6至1
    6頁）、玉山銀行信用卡事業處94年6月24日函檢送之鄭梅花
    、陳俊華信用卡申請書、身分證件、交易明細資料（本院卷
    (二)第18至23頁）、聯邦銀行94年10月13日函及97年8月26日
    函檢附之陳俊華、鄭梅花現金卡申請書及交易資料（本院卷
    (二)第43至50頁、卷(三)第172至178頁）在卷可稽。足徵被告詹
    景生前開出於任意性之自白與事實相符，而堪予採信。本件
    事證明確，被告犯行堪以認定，應依法論科。
二、按行為後法律有變更者，適用行為時之法律。但行為後之法
    律有利於行為人者，適用最有利於行為人之法律，刑法第2
    條第1項定有明文（刑法第2條係規範行為後法律變更所生新
    舊法律比較適用之準據法，是刑法第2條本身雖經修正，但
    該條文既屬適用法律之準據法，本身尚無比較新舊法之問題
    ，應逕適用裁判時之刑法第2條規定以決定適用之刑罰法律
    ）。又比較時應就罪刑有關之共犯、未遂犯、想像競合犯、
    牽連犯、連續犯、結合犯，以及累犯加重、自首減輕暨其他
    法定加減（如身分加減）與加減例等一切規定，綜其全部罪
    刑之結果而為比較（最高法院95年第8次刑事庭會議決議參
    照）。至於所謂應就罪刑有關之一切情形，比較其全部之結
    果，而為整個之適用，不能割裂而分別適用，係指與罪刑有
    關之本刑而言，並不包括易刑處分在內。查被告行為後，刑
    法第33條第5款有關罰金之最低數額、第28條有關共同正犯
    、第56條有關連續犯、第55條後段有關牽連犯等規定，業於
    94年2月2日修正公布，並自95年7月1日起施行，茲就比較情
    形分述如下：
  (一)刑法第33條第5款有關罰金之最低數額部分，刑法分則編各
    罪所定罰金之貨幣單位原為銀元，修正前刑法第33條第5款
    規定：「罰金：（銀元）1元以上」，而銀元與新臺幣間之
    折算，依現行法規所定貨幣單位折算新臺幣條例規定，以銀
    元1元折算新臺幣3元；修正後刑法第33條第5款則規定：「
    罰金：新臺幣1,000元以上，以百元計算之」；經比較修正
    前、後之規定，修正後刑法第33條第5款所定罰金之最低數
    額，較之修正前提高，自以修正前刑法第33條第5款規定有
    利於被告。
  (二)關於共同正犯之規定，刑法第28條原規定：「二人以上共同
    『實施』犯罪之行為者，皆為共同正犯。」新法修正為：「
    二人以上共同『實行』犯罪之行為者，皆為共同正犯。」將
    舊法之「實施」修正為「實行」，而原「實施」之概念，包
    含陰謀、預備、著手及實行等階段之行為，修正後僅共同實
    行犯罪行為始成立共同正犯。是新法共同正犯之範圍有所限
    縮，即已排除陰謀犯、預備犯之共同正犯，修正後之規定較
    有利於被告。
  (三)刑法第56條連續犯之規定，因行為後新法業已刪除連續犯之
    規定，此刪除雖非犯罪構成要件之變更，但顯已影響行為人
    刑罰之法律效果，自屬法律有變更。倘依修正後之刑法論處
    ，被告詹景生所犯多次行使偽造私文書及詐欺取財罪，各罪
    均應合併處罰，較諸適用修正前之刑法，適用連續犯之規定
    ，論以一罪，並加重其刑至二分一，顯然不利。經比較新、
    舊法結果，仍以適用行為時法律即舊法論以連續犯規定，對
    被告較為有利。
  (四)刑法第55條後段牽連犯之規定，因被告行為後新法業已刪除
    牽連犯之規定，此刪除雖非犯罪構成要件之變更，但顯已影
    響行為人刑罰之法律效果，自屬法律有變更，倘依修正後之
    刑法論處，被告詹景生所犯行使偽造私文書罪及詐欺取財罪
    應合併處罰，較諸適用修正前之刑法，適用牽連犯之規定，
    從一重處斷罪，修正後之新法顯不利於被告。
  (五)綜上，本件綜合比較新舊法之結果，認整體適用修正前之舊
    法對被告較為有利，自應適用之。
三、核被告就申辦附表一所示現金卡及信用卡部分，係犯刑法第
    216、210條之行使偽造私文書罪，及同法第339條第1項之詐
    欺取財罪。被告詹景生與同案被告曾素琴、林子皓、邱真鳳
    等人於鄭梅花、陳俊華之玉山銀行信用卡申請書、傑昇通訊
    公司分期付款同意書、93年2月9日鄭梅花玉山銀行簽帳單（
    機安車行）、陳俊華之聯邦銀行現金卡申請書上偽造簽名之
    行為，係偽造私文書之部分行為，而偽造私文書之低度行為
    復為行使偽造私文書之高度行為所吸收，均不另論罪。被告
    詹景生與同案被告曾素琴、林子皓、邱真鳳，係於共同犯罪
    之意思聯絡下，各自分擔實施一部分之犯罪行為，並利用他
    人之犯罪行為而同享犯罪之結果，渠等間就上開犯行自具有
    犯意聯絡及行為分擔，為共同正犯。被告詹景生先後多次行
    使偽造私文書及詐欺取財之犯行，其時間緊接，方法相同，
    各觸犯構成相同之罪名，顯均基於概括犯意為之，應各依連
    續犯規定論以一個行使偽造私文書罪及一個詐欺取財罪，並
    各依法加重其刑。被告所犯上開連續行使偽造私文書罪及連
    續詐欺取財罪，二罪間有方法、結果之牽連關係，應依修正
    前刑法第55條後段牽連犯規定，從一較重之行使偽造私文書
    罪處斷。起訴書雖未記載附表一編號(二)、(四)、(五)、(七)、(八)、
    (十)、(十一)所示犯罪事實，惟該部分事實與起訴部分具有修正前
    刑法之連續犯裁判上一罪關係，應為起訴效力所及，本院自
    得併予審理。爰審酌被告詹景生為謀利益，即與同案被告曾
    素琴、林子皓及邱真鳳等人以分工方式吸收知識程度非高之
    原住民張修明等人，提供不實扣繳暨免扣繳憑單辦理現金卡
    ，而向銀行詐取核貸之現金，嗣則未予清償而形成呆帳，甚
    而冒用鄭梅花、陳俊華名義申辦信用卡及現金卡而領款花用
    ，所為侵害銀行權益，破壞金融秩序，並斟酌被告對於犯罪
    之參與程度，暨犯後終能坦承犯行之犯後態度等一切情狀，
    量處如主文所示之刑。又被告犯罪之時間均在96年4月24日
    之前，其雖於本院審理中曾經本院通緝，惟係於中華民國九
    十六年罪犯減刑條例開始施行日即96年7月16日之後，方經
    本院通緝，自不受該條例第5條「本條例施行前，經通緝而
    未於中華民國96年12月31日以前自動歸案接受偵查、審判或
    執行者，不得依本條例減刑」此一不得減刑規定之限制（法
    院辦理九十六年減刑案件應行注意事項第9點參見），復無
    該條例所定不得減刑之情形，爰依法減其宣告刑2分之1。而
    被告行為時之修正前刑法第41條第1項規定：「犯最重本刑
    為5年以下有期徒刑以下之刑之罪，而受6個月以下有期徒刑
    或拘役之宣告，因身體、教育、職業、家庭之關係或其他正
    當事由，執行顯有困難者，得以1元以上3元以下折算1日，
    易科罰金。但確因不執行所宣告之刑，難收矯正之效，或難
    以維持法秩序者，不在此限。」，修正後之刑法第41條第1
    項前段則規定：「犯最重本刑為5年以下有期徒刑以下之刑
    之罪，而受6個月以下有期徒刑或拘役之宣告者，得以新臺
    幣1千元、2千元或3千元折算一日，易科罰金。」。經比較
    新舊法之易科罰金折算標準，以修正前之刑法第41條第1項
    前段規定，較有利於被告，爰依該規定諭知被告減刑後所宣
    告之刑之易科罰金折算標準。
四、附表二編號(一)至(七)所示偽造之署押，不論屬於犯人於否，均
    應依刑法第219條規定，宣告沒收。編號(八)至(十三)所示扣案信
    用卡及行動電話（含門號SIM卡），係被告詹景生或同案被
    告曾素琴等人所有因犯罪所得之物，或供犯罪所用之物，依
    共犯連帶沒收之理論，故適用刑法第38條第1項第2、3款規
    定均諭知沒收。
五、依刑事訴訟法第449條第2項、第3項、第450條第1項，刑法
    第2條第1項前段、第28條、第216條、第210條、第339條第1
    項、第3項、第219條，修正前刑法第56條、第55條後段、第
    41條第1項前段、第38條第1項第2款、第3款，刑法施行法第
    1條之1，中華民國96年罪犯減刑條例第2條第1項第3款、第7
    條、第9條，修正前罰金罰鍰提高標準條例第2條，現行法規
    所定貨幣單位折算新臺幣條例第2條，逕以簡易判決處刑如
    主文。
六、如不服本件判決，應自收受送達之日起10日內，向本院提起
    上訴。
中    華    民    國   100    年    10    月    3     日
                  刑事第七庭    法  官  林庚棟
附表一；
┌──┬───┬────┬───┬────────────┬────────────┐
│編號│申請人│銀行名稱│卡片別│    犯  罪  手  法      │卡片提領（消費）情形    │
│    │      │        │      │                        │                        │
├──┼───┼────┼───┼────────────┼────────────┤
│ (一) │張修明│台新銀行│現金卡│提出偽造不實之91年度大通│92年10月29日共預借現金提│
│    │      │        │（卡號│自動機械有限公司各類所得│領8萬元                 │
│    │      │        │：9451│扣繳暨免扣繳憑單（所得人│                        │
│    │      │        │009633│：張修明），連同申請文件│                        │
│    │      │        │86）  │、證件等交予銀行人員而行│                        │
│    │      │        │      │使，據以申請核發現金卡  │                        │
├──┼───┼────┼───┼────────────┼────────────┤
│ (二) │張修明│泛亞銀行│現金卡│同上                    │93年2月間共預借現金提領4│
│    │      │（嗣改制│（卡號│                        │5,086元                 │
│    │      │為寶華商│：0360│                        │                        │
│    │      │業銀行，│854045│                        │                        │
│    │      │現已將該│24）  │                        │                        │
│    │      │債權出售│      │                        │                        │
│    │      │予元誠第│      │                        │                        │
│    │      │二基金資│      │                        │                        │
│    │      │產管理股│      │                        │                        │
│    │      │份有限公│      │                        │                        │
│    │      │司）    │      │                        │                        │
├──┼───┼────┼───┼────────────┼────────────┤
│ (三) │曾惠芳│泛亞銀行│現金卡│提出偽造不實之91年度旭億│由該行於93年1月2日依申請│
│    │      │（嗣改制│（卡號│企業有限公司各類所得扣繳│將4萬元撥入曾惠芳台新銀 │
│    │      │為寶華商│：0360│暨免扣繳憑單（所得人：曾│行0000000000000現金卡帳 │
│    │      │業銀行，│853847│惠芳），連同申請文件、證│戶（如以下(四)所示），以為│
│    │      │現已將該│94）  │件等交予銀行人員而行使，│代償                    │
│    │      │債權出售│      │據以申請核發現金卡      │                        │
│    │      │予元誠第│      │                        │                        │
│    │      │二基金資│      │                        │                        │
│    │      │產管理股│      │                        │                        │
│    │      │份有限公│      │                        │                        │
│    │      │司）    │      │                        │                        │
├──┼───┼────┼───┼────────────┼────────────┤
│ (四) │曾惠芳│台新銀行│現金卡│同上                    │扣除上開由泛亞銀行撥入代│
│    │      │（嗣已將│（卡號│                        │償之4萬元外，於92年12月 │
│    │      │該債權出│：0945│                        │間共預借現金提領30,652元│
│    │      │售予香港│100980│                        │                        │
│    │      │商高柏亞│7666）│                        │                        │
│    │      │洲資產管│      │                        │                        │
│    │      │理有限公│      │                        │                        │
│    │      │司）    │      │                        │                        │
├──┼───┼────┼───┼────────────┼────────────┤
│ (五) │鄭梅花│台新銀行│現金卡│提出偽造不實之91年度板橋│於92年10月29日共預借現金│
│    │      │        │（卡號│印刷事業有限公司各類所得│提領7萬元               │
│    │      │        │：9451│扣繳暨免扣繳憑單（所得人│                        │
│    │      │        │009544│陳阿祿為鄭梅花之配偶），│                        │
│    │      │        │566） │連同申請文件、證件等交予│                        │
│    │      │        │      │銀行人員而行使，據以申請│                        │
│    │      │        │      │核發現金卡              │                        │
├──┼───┼────┼───┼────────────┼────────────┤
│ (六) │鄭梅花│玉山銀行│信用卡│取得鄭梅花之身分證件後，│於92年12月23日辦理分期付│
│    │      │        │（卡號│未得鄭梅花之同意，即由不│款購買手機優惠方案而於「│
│    │      │        │：5424│詳之人填寫玉山銀行信用卡│昂昇通訊」消費28,800元；│
│    │      │        │622470│申請書（於申請人欄位上偽│另曾邱真鳳得卡片後，即在│
│    │      │        │004605│造鄭梅花之簽名1枚）及傑 │信用卡背面偽造「鄭梅花」│
│    │      │        │）    │昇通訊有限公司中央店分期│簽名1枚，並於93年2月9日 │
│    │      │        │      │付款同意書（於立同意書人│前往臺北縣板橋市○○路13│
│    │      │        │      │欄位上偽造鄭梅花之簽名1 │9號1樓之「機安車行」，使│
│    │      │        │      │枚），連同鄭梅花身分證件│用該信用卡刷卡消費2,650 │
│    │      │        │      │持向玉山銀行行使，據以參│元（於簽帳單上偽造鄭梅花│
│    │      │        │      │加玉山銀行與傑昇通信有限│之簽名1枚），用以支付機 │
│    │      │        │      │公司合作之分期付款購買手│車修理費用              │
│    │      │        │      │機優惠方案，並申請核發實│                        │
│    │      │        │      │體信用卡                │                        │
├──┼───┼────┼───┼────────────┼────────────┤
│ (七) │鄭梅花│聯邦銀行│現金卡│取得鄭梅花之身分證件後，│於92年12月1日共預借現金 │
│    │      │        │（卡號│未得鄭梅花之同意，即由不│提領3萬元               │
│    │      │        │：0115│詳之人填寫聯邦銀行現金卡│                        │
│    │      │        │190602│申請書（於申請人欄位上偽│                        │
│    │      │        │91）  │造鄭梅花之簽名1枚），連 │                        │
│    │      │        │      │同身分證件持向聯邦銀行行│                        │
│    │      │        │      │使，據以申辦該行現金卡  │                        │
├──┼───┼────┼───┼────────────┼────────────┤
│ (八) │陳俊華│台新銀行│現金卡│提出偽造不實之91年度台奇│於92年12月3日共欲借現金 │
│    │      │        │（卡號│電腦工業有限公司各類所得│提領8萬元               │
│    │      │        │：9451│扣繳暨免扣繳憑單（所得人│                        │
│    │      │        │009401│：陳俊華），連同申請文件│                        │
│    │      │        │066） │、證件等交予銀行人員，據│                        │
│    │      │        │      │以申請核發現金卡        │                        │
├──┼───┼────┼───┼────────────┼────────────┤
│ (九) │陳俊華│玉山銀行│信用卡│取得陳俊華之身分證件後，│於92年12月22日辦理分期付│
│    │      │        │（卡號│未得陳俊華之同意，即由不│款購買手機優惠方案而於「│
│    │      │        │：4579│詳之人填寫玉山銀行信用卡│崧鎧通訊」消費28,800元。│
│    │      │        │668650│申請書（於申請人欄位上偽│                        │
│    │      │        │002402│造陳俊華之簽名1枚）及傑 │                        │
│    │      │        │）    │昇通訊有限公司中央店分期│                        │
│    │      │        │      │付款同意書（於立同意書人│                        │
│    │      │        │      │欄位上偽造陳俊華之簽名1 │                        │
│    │      │        │      │枚），連同陳俊華身分證件│                        │
│    │      │        │      │持向玉山銀行行使，據以參│                        │
│    │      │        │      │加玉山銀行與傑昇通信有限│                        │
│    │      │        │      │公司合作之分期付款購買手│                        │
│    │      │        │      │機優惠方案，並申請核發實│                        │
│    │      │        │      │體信用卡                │                        │
├──┼───┼────┼───┼────────────┼────────────┤
│ (十) │陳俊華│聯邦銀行│現金卡│取得陳俊華之身分證件後，│於92年12月1日共預借現金 │
│    │      │        │（卡號│未得陳俊華之同意，即由不│提領3萬元               │
│    │      │        │：0115│詳之人填寫聯邦銀行現金卡│                        │
│    │      │        │190605│申請書（於申請人欄位上偽│                        │
│    │      │        │51）  │造陳俊華之簽名1枚），連 │                        │
│    │      │        │      │同身分證件持向聯邦銀行行│                        │
│    │      │        │      │使，據以申辦該行現金卡  │                        │
├──┼───┼────┼───┼────────────┼────────────┤
│ (十一) │陳阿祿│台新銀行│現金卡│提出偽造不實之91年度板橋│於92年12月間共預借現金提│
│    │      │（嗣已將│（卡號│印刷事業有限公司各類所得│領7萬元                 │
│    │      │該債權出│：9451│扣繳暨免扣繳憑單（所得人│                        │
│    │      │售予香港│009542│：陳阿祿），連同申請文件│                        │
│    │      │商高柏亞│266） │、證件等交予銀行人員而行│                        │
│    │      │洲資產管│      │使，據以申請核發現金卡  │                        │
│    │      │理有限公│      │                        │                        │
│    │      │司）    │      │                        │                        │
└──┴───┴────┴───┴────────────┴────────────┘
附表二：
┌──┬───────────────────────────┬──────────┐
│附表│  應   沒   收   之   物   名   稱                    │數量                │
├──┼───────────────────────────┼──────────┤
│ (一) │玉山銀行信用卡申請書上偽造之鄭梅花簽名                │壹枚                │
├──┼───────────────────────────┼──────────┤
│ (二) │傑昇通訊有限公司中央店分期付款同意書上偽造之鄭梅花簽名│壹枚                │
├──┼───────────────────────────┼──────────┤
│ (三) │玉山銀行信用卡申請書上偽造之陳俊華簽名                │壹枚                │
├──┼───────────────────────────┼──────────┤
│ (四) │傑昇通訊有限公司中央店分期付款同意書上偽造之陳俊華簽名│壹枚                │
├──┼───────────────────────────┼──────────┤
│ (五) │機安車行信用卡簽帳單上偽造之鄭梅花簽名                │壹枚                │
├──┼───────────────────────────┼──────────┤
│ (六) │聯邦銀行現金卡申請書上偽造之鄭梅花簽名                │壹枚                │
├──┼───────────────────────────┼──────────┤
│ (七) │聯邦銀行現金卡申請書上偽造之陳俊華簽名                │壹枚                │
├──┼───────────────────────────┼──────────┤
│ (八) │鄭梅花之玉山銀行信用卡（卡號：0000000000000000）      │壹張                │
├──┼───────────────────────────┼──────────┤
│ (九) │曾惠芳之泛亞銀行現金卡（卡號：000000000000）          │壹張                │
├──┼───────────────────────────┼──────────┤
│ (十) │陳俊華之玉山銀行信用卡（卡號：0000000000000000）      │壹張                │
├──┼───────────────────────────┼──────────┤
│ (十一) │張修明之台新銀行現金卡（卡號：000000000000）          │壹張                │
├──┼───────────────────────────┼──────────┤
│ (十二) │NOKIA行動電話                                         │壹支（含0000000000門│
│    │                                                      │號SIM卡壹枚）       │
├──┼───────────────────────────┼──────────┤
│ (十三) │NOKIA行動電話                                         │壹支（含0000000000門│
│    │                                                      │號SIM卡壹枚）       │
└──┴───────────────────────────┴──────────┘
上正本證明與原本無異。
                                書記官  劉俊源
中    華    民    國   100    年    10    月    3     日
附錄本案論罪科刑法條全文：
中華民國刑法第216條
行使第210條至第215條之文書者，依偽造、變造文書或登載不實
事項或使登載不實事項之規定處斷。
中華民國刑法第210條
偽造、變造私文書，足以生損害於公眾或他人者，處5年以下有
期徒刑。
中華民國刑法第339條：
意圖為自己或第三人不法之所有，以詐術使人將本人或第三人之
物交付者，處5年以下有期徒刑、拘役或科或併科1000元以下罰
金。
以前項方法得財產上不法之利益或使第三人得之者，亦同。
前2項之未遂犯罰之。